【裁判字號】    99,訴,1262
【裁判日期】    991228
【裁判案由】    違反毒品危害防制條例
【裁判全文】
臺灣屏東地方法院刑事判決              99年度訴字第1262號
公  訴  人  臺灣屏東地方法院檢察署檢察官
被      告  馮重朋
上列被告因違反毒品危害防制條例案件，經檢察官提起公訴（99
年度毒偵字第2358號），被告於準備程序中，就被訴事實為有罪
之陳述，本院告知其簡式審判程序之旨，聽取當事人意見後，裁
定由受命法官獨任依簡式審判程序審理，茲判決如下：
    主  文
馮重朋施用第一級毒品，累犯，處有期徒刑壹年。
    事  實
一、馮重朋前因施用毒品案件，經本院以87年度毒聲字第741 號
    裁定送強制戒治，於民國88年3 月23日停止強制戒治釋放出
    所，所餘期間付保護管束，迄88年10月21日期滿未經撤銷，
    視為強制戒治執行完畢，並由臺灣屏東地方法院檢察署檢察
    官以88年度戒毒偵字第103 號為不起訴處分確定。其於前揭
    強制戒治執行完畢釋放後5 年內，復因施用毒品案件，經本
    院以92年度易字第624 號判決判處有期徒刑7 月確定。又因
    施用毒品案件，經本院以94年度易字第505 號判決判處1 年
    6 月、95年度訴字第888 號判決判處有期徒刑1 年4 月、96
    年度訴字第242 號判決判處有期徒刑1 年、7 月，嗣經減刑
    ，於97年8 月25日假釋出監，迄98年1 月22日刑期期滿假釋
    未經撤銷，未執行之刑以已執行論而執行完畢。詎猶不知悔
    改，基於施用第一級毒品海洛因及第二級毒品甲基安非他命
    之犯意，於99年7 月7 日下午3 時許，在屏東縣麟洛鄉○道
    村○○路388 號住處，以將海洛因及甲基安非他命混合後置
    入香菸內點燃吸食之方式，同時施用第一級毒品海洛因及第
    二級毒品甲基安非他命1 次。嗣於99年7 月8 日下午5 時10
    分許，在屏東縣麟洛鄉○○路，為警盤查，在具偵查犯罪權
    限之機關發覺上開施用第一、二級毒品犯行前，主動向警方
    坦承上開犯行而願受裁判。
二、案經屏東縣政府警察局屏東分局報告臺灣屏東地方法院檢察
    署檢察官偵查起訴。
    理  由
一、上開犯罪事實，業經被告馮重朋於本院審理時坦承不諱，而
    其為警查獲時所採集之尿液，經以酵素免疫分析法初步篩選
    ，再以氣相層析質譜儀法確認，確呈現嗎啡（施用海洛因之
    代謝物為嗎啡）及甲基安非他命陽性反應，有屏東縣政府警
    察局屏東分局尿液送驗代號與真實姓名對照表（代碼編號：
    0000000 號）、臺灣檢驗科技股份有限公司濫用藥物檢驗報
    告（代碼編號：0000000 號）各1 份在卷可稽，足認被告之
    自白與事實相符。觀之事實欄所載被告前案紀錄，被告於經
    強制戒治執行完畢釋放後5 年內，又因施用毒品犯行經追訴
    處罰，有臺灣高等法院被告前案紀錄表1 份附卷可憑，其再
    犯本案，已不屬毒品危害防制條例第20條規定之「初犯」或
    「5 年後再犯」，即應依同條例第10條處罰（最高法院97年
    度第5 次刑事庭會議決議參照）。本案事證明確，被告犯行
    洵堪認定，應依法論科。
二、按海洛因、甲基安非他命分屬毒品危害防制條例第2 條第2
    項第1 款、第2 款規定之第一級、第二級毒品，核被告所為
    ，係犯毒品危害防制條例第10條第1 項、第2 項之施用第一
    級毒品罪及施用第二級毒品罪。其為上開犯行而持有第一級
    毒品海洛因及第二級毒品甲基安非他命，持有之低度行為，
    為施用之高度行為所吸收，均不另論罪。被告將第一級毒品
    海洛因、第二級毒品甲基安非他命混合後施用，乃以1 行為
    同時觸犯施用第一級毒品罪及施用第二級毒品罪，為想像競
    合犯，應依刑法第55條之規定，從較重之施用第一級毒品罪
    處斷。另被告有如事實欄所示之前案紀錄，於98年1 月22日
    執行完畢乙節，有臺灣高等法院被告前案紀錄表1 份存卷可
    參，其於有期徒刑執行完畢後5 年內，故意再犯本件有期徒
    刑以上之罪，為累犯，應依刑法第47條第1 項之規定，加重
    其刑。被告於具偵查犯罪權限之機關發覺上開施用第一、二
    級毒品犯行前，主動向盤查之警方坦承上開犯行而願受裁判
    之情，有查獲施用毒品案件報告表1 份附卷可憑（見警卷第
    7 頁），核與自首要件相符，茲依刑法第62條前段之規定，
    減輕其刑，並依法先加後減之。爰審酌被告已曾因相同犯行
    經戒治處遇及追訴處罰，猶未能知所警惕，顯然漠視法令之
    禁制，惟其犯罪行為主要係戕害自身，且事後坦承犯行，犯
    後態度並無不良，暨其施用毒品之動機、目的、素行等一切
    情狀，量處如主文所示之刑。
據上論斷，應依刑事訴訟法第273 條之1 第1 項、第299 條第1
項前段，毒品危害防制條例第10條第1 項、第2 項，刑法第11條
前段、第55條、第47條第1 項、第62條前段，判決如主文。
本案經檢察官潘國威到庭執行職務。
中    華    民    國    99    年    12    月    28    日
                  刑事第三庭    法  官  許嘉仁
以上正本證明與原本無異。
如不服本判決應於收受判決後10日內向本院提出上訴書狀，並
應敘述具體理由；其未敘述上訴理由者，應於上訴期間屆滿後
20日內向本院補提理由書（均須按他造當事人之人數附繕本）
「切勿逕送上級法院」。
中    華    民    國    99    年    12    月    28    日
                                書記官  劉淑蓉
附錄本案論罪科刑之法條：
毒品危害防制條例第10條第1項、第2項
毒品危害防制條例第10條
施用第一級毒品者，處 6 月以上 5 年以下有期徒刑。
施用第二級毒品者，處 3 年以下有期徒刑。

司法院資訊處製作；財團法人民間司法改革基金會備份。
